# 关于中标服务费及招投标费用的核算

提问人：691071920 时间：2021-08-24 14:42:00
公司发生的招投标费用及中标服务费是应该计入管理费用还是销售费用

回答人：chenyiwei
如果是本企业作为乙方为了获取客户合同而支付的，则作为销售费用更合适；本企业作为甲方组织招标活动的支出，应计入管理费用。